【裁判字號】    89,交聲,343
【裁判日期】    891230
【裁判案由】    違反道路交通管理處罰條例聲明異議
【裁判全文】
臺灣臺北地方法院交通事件裁定                    八十九年度交聲字第三四三號
    異議人即
    受處分人  甲○○
右列受處分人因違反道路交通管理處罰條例案件，對於臺北市交通事件裁決所中華民
國八十九年六月九日所為之處分( 原處分案號：北市交裁車字第22-Z00000000號 )，
聲明異議，本院裁定如左：
        主      文
異議駁回。
        理      由
一、按汽車行駛高速公路應依速限標誌指示，「高速公路交通管制規則」第五條第一
    項前段定有明文。汽車行駛於高速公路，而不遵管制之規定者，處汽車駕駛人新
    臺幣三千元以上六千元以下罰鍰，並記違規點數一點，「道路交通管理處罰條例
    」第三十三條第一項及第六十三條第一項第一款亦有處罰規定。又「高速公路交
    通管制規則」第九條第一項第十二款規定「汽車行駛高速公路，不得有不服從公
    路警察或依法執行交通稽查任務人員之指揮或稽查取締而逃逸之行為」，否則亦
    應依前揭「道路交通管理處罰條例」第三十三條第一項及第六十三條第一項第一
    款規定，另處新臺幣三千元以上六千元以下罰鍰並記違規點數一點之處分。逕行
    舉發違反道路交通管理事件，經汽車所有人依通知單之應到案日期前到案，並告
    知違規駕駛人姓名、身分證統一編號及住址者，處罰機關應即另行通知違規駕駛
    人到案依法處理；逾應到案日期，處罰機關應依「道路交通管理處罰條例」第八
    十五條第三項規定處罰該汽車所有人，「違反道路交通管理事件統一裁罰標準及
    處理細則」第二十四條有明文規定。
二、本件受處分人即異議人甲○○所有之一輛車牌BV-6843 號自用小客車，於八十九
    年四月十九日凌晨三時卅一分許，在限速八○公里之國道三號( 俗稱：北二高 )
    甲線東向四公里處，竟以時速一○五公里( 超速廿五公里 )之行車速度前駛，為
    內政部警政署國道公路警察局第六警察隊執勤之公路警察羅文瑞利用車裝雷達測
    速儀器測得後，立即開啟警示燈，並由站在警車外負責攔停之公路警察呂光明以
    指揮棒指揮停車受檢，詎料該輛自用小客車駕駛人竟加速逃逸，羅、呂二名警員
    僅得抄下車牌號碼、廠牌及顏色，經核對車籍資料無訛後，即逕行掣單( 公警局
    交字第Z00000000 號 )舉發並指定應到案日期( 八十九年五月四日 )。嗣受處分
    人收受該紙舉發違規通知單後，雖於應到案日期前向原處分機關提出申訴，但並
    未告知違規駕駛人姓名、身分證統一編號及住址，原處分機關請舉發單位調查結
    果，仍認受處分人確有前揭違規行為，原處分機關即於八十九年六月九日依「道
    路交通管理處罰條例」第三十三條及第六十三條第一項第一款規定，合計裁處新
    臺幣六千元罰鍰並記違規點數二點( 超速行駛部分，裁處新臺幣三千元罰鍰並記
    違規點數一點；不服從公路警察之指揮而逃逸部分，裁處新臺幣三千元罰鍰並記
    違規點數一點 )之處分。
三、訊據受處分人矢口否認有本件違規行為，辯稱略以「本件所指在高速公路超速行
    駛且不服從取締逃逸之時間，本人正在家中睡覺且未將車借給他人使用」云云。
    經查：右揭事實，業據證人( 舉發員警 )羅文瑞、呂光明二人於本院調查中到庭
    具結證述明確，載明筆錄在卷可稽，復有舉發單位「逕行舉發案件登記表」及「
    電腦資料查詢紀錄簿」影本二紙在卷足資佐證。證人羅文瑞、呂光明二名警員為
    執行交通勤務警員，其等於執行勤務中掣單舉發違反「道路交通管理處罰條例」
    所列之違規事實，本質上為行政處分，係公務員基於職務上之權力，依法就特定
    之具體事件所為之具公法上效果之單方面行政行為，基於公務員為公法上行為具
    有公信力之原則，該行政行為當可被推定為真正，其據以依法處分之事實認定亦
    為正確無誤。本件違規洵堪信為真實。受處分人空言否認，所辯無非係卸責之詞
    ，不足採信。從而原處分機關依「道路交通管理處罰條例」第三十三條第一項、
    第六十三條第一項第一款及「違反道路交通管理事件統一裁罰標準及處理細則」
    第二十四條等規定，逕行合併裁處新臺幣六千元罰鍰並記違規點數二點( 已詳見
    前述 )，核無違誤。本件受處分人之聲明異議為無理由，應予駁回。
據上論斷，應依道路交通案件處理辦法第十九條，裁定如主文。
中      華      民      國    八  十  九    年    十二    月    三十    日
                          臺灣臺北地方法院交通法庭
                                  法  官  鍾      華
右正本證明與原本無異。
如不服本裁定，應於裁定送達後五日內向本院提出抗告狀。
                                  書記官  黃  繡  琴
中      華      民      國    八  十  九    年    十二    月    三十    日


司法院資訊處製作；財團法人民間司法改革基金會備份。
